臺灣臺北地方法院民事裁定
111年度司字第55號
聲  請  人  臺北市稅捐稽徵處

法定代理人  倪永祖  


相  對  人  大鼎投資股份有限公司

上列聲請人聲請選派相對人大鼎投資股份有限公司清算人事件，
本院裁定如下：
    主  文
選派余景登律師（住○○市○○區○○○路○○號四十一樓）為大鼎投資
股份有限公司之清算人。
聲請程序費用新臺幣壹仟元由相對人負擔。
    理  由
一、按解散之公司除因合併、分割或破產而解散外，應行清算；
    公司經中央主管機關撤銷或廢止登記者，準用前3條之規定
    ；公司之清算，以董事為清算人。但本法或章程另有規定或
    股東會另選清算人時，不在此限。不能依前項之規定定清算
    人時，法院得因利害關係人之聲請，選派清算人，公司法第
    24條、第26條之1、第322條分別定有明文。
二、本件聲請意旨略以：相對人欠繳臺北市109年、110年地價稅
    及房屋稅共計新臺幣（下同）21萬8,182元，已逾繳納期間
    尚未繳納，相對人業經經濟部於民國80年5月17日以經商字
    第212030號撤銷登記在案，依公司法第26條之1準用第24條
    及第322條規定，相對人應行清算程序並以董事為清算人，
    惟董事長姜安君、董事宋銘鏞已死亡，另一董事張清豐經本
    院於110年2月23日以109年度訴字第4372號判決確認董事委
    任關係自109年8月3日起不存在，並於110年3月29日確定，
    現相對人已無董事清算人，為確保租稅之徵收，爰依公司法
    第322條規定，聲請選派相對人之清算人等語。
三、經查，聲請人主張之事實，業據其提出欠稅查詢情形表、經
    濟部111年3月16日經授商字00000000000號函、財政部臺北
    國稅局中正分局111年3月14日財北國稅中正營所字第111225
    2794號函、本院109年度訴字第4372號民事判決暨確定證明
    書、個人基本資料查詢、臺北○○○○○○○○○105年3月15日北市
    正戶資字第10530255500號函、全國財產稅總歸戶財產查詢
    清單、欠稅管理系統畫面、全國欠稅總歸戶系統畫面、109
    年度綜合所得稅各類所得資料清單等影本在卷可稽（見本院
    卷第15頁至第61頁），堪為信實，是相對人因首揭公司法規
    定，應行清算，因相對人無董事得為清算人，則依前揭規定
    ，聲請人本於利害關係人之身分，聲請為相對人公司選派清
    算人，依法有據。本院審酌公司清算涉及稅賦、會計、法律
    等專業事項，宜選派具備前開專業知識之人擔任清算人。而
    聲請人建議之余景登律師具備法律專業智識，足任辦理公司
    清算事務，且表示同意擔任相對人之清算人，有余景登律師
    提出之同意書、律師證書在卷可考（見本院卷第89頁至第91
    頁、第107頁），其復無非訟事件法第176條不得選派為清算
    人之情形，選派余景登律師為相對人之清算人，應不致損害
    該公司利益，聲請人亦已預納清算人之報酬，故本院認選派
    余景登律師為相對人之清算人，應屬適當，爰裁定如主文。
四、依非訟事件法第24條第1項、第175條第3項，裁定如主文。
中　　華　　民　　國　　111 　年　　7 　　月　　27　　日
                  民事第一庭    法　官　 賴淑萍
以上正本係照原本作成。
本裁定不得聲明不服。                  
中　　華　　民　　國　　111 　年　　7 　　月　　27　　日
                                書記官   黃怜瑄